【裁判字號】    97,台上,953
【裁判日期】    970515
【裁判案由】    國家賠償
【裁判全文】
最高法院民事裁定              九十七年度台上字第九五三號
上  訴  人  甲○○
法定代理人  乙○○
            丙○○
訴訟代理人  林振福律師
被 上訴 人  屏東縣車城鄉公所
法定代理人  丁○○
上列當事人間請求國家賠償事件，上訴人對於中華民國九十七年
二月十九日台灣高等法院高雄分院第二審判決（九十六年度上國
字第二號），提起上訴，本院裁定如下：
    主  文
上訴駁回。
第三審訴訟費用由上訴人負擔。
    理  由
按上訴第三審法院，非以原判決違背法令為理由，不得為之。又
提起上訴，上訴狀內應記載上訴理由，表明原判決所違背之法令
及其具體內容、依訴訟資料合於該違背法令之具體事實，其依民
事訴訟法第四百六十九條之一規定提起上訴者，並應具體敘述為
從事法之續造、確保裁判之一致性或其他所涉及之法律見解具有
原則上重要性之理由，同法第四百六十七條、第四百七十條第二
項分別定有明文。而依同法第四百六十八條規定，判決不適用法
規或適用不當者，為違背法令；依同法第四百六十九條規定，判
決有該條所列各款情形之一者，為當然違背法令。是當事人提起
上訴，如合併以同法第四百六十九條及第四百六十九條之一規定
之情形為上訴理由時，其上訴狀或理由書應表明該判決所違背之
法令條項，或有關判例、解釋字號，或成文法以外之習慣或法理
等及其具體內容，暨係依何訴訟資料合於該違背法令之具體事實
，並具體敘述為從事法之續造、確保裁判之一致性或其他所涉及
之法律見解具有原則上重要性之理由。如未依上述方法表明，或
其所表明者與上開法條規定不合時，即難認為已合法表明上訴理
由，其上訴自非合法。本件上訴人對於原判決提起上訴，雖以該
判決有理由矛盾等違背法令為由，惟核其上訴理由狀所載內容，
仍屬就原審取捨證據、認定事實之職權行使及其他與判決結果不
生影響之理由，指摘原判決不當，並就原審本於職權之行使所論
斷：本件被上訴人就系爭高凸路面設施之設置，係依據屏東縣警
察局民國九十五年一月份之提案，經屏東縣道路交通安全聯席會
議決議通過，並函文被上訴人於道路路面整修時，考量設置，以
維用路人行車安全。該設施縱向長度二百六十六公分、最高點距
地面五公分、與平面道路連接處高度差○．五公分，其與平面道
路的連接處落差僅有○．五公分，對駕駛人依一般規定限速行駛
，難認有危險之虞，亦符合「道路減速丘設施振動安全衝擊評估
」論文所謂減速丘之設置標準，上訴人復未能證明系爭設施有何
不當之處，或其當時確有遵照速限行駛之情事，其主張其失控駛
入對向車道係因系爭設施所致云云，已難信為實。佐以台灣省高
屏澎區車輛行車事故鑑定委員會之鑑定意見，上訴人系爭事故所
受之傷害與系爭設施尤無相當之因果關係，自不能認被上訴人對
系爭設施之設置或管理有所欠缺。則上訴人依國家賠償法之規定
，請求被上訴人賠付醫療費、機車修理費暨慰撫金共新台幣一百
五十八萬一千一百二十八元本息，即屬無據等情，指摘其為不當
，並就原審已論斷說明或與判決基礎無涉者，泛言謂為違法，而
非表明該判決所違背之法令及其具體內容，暨依訴訟資料合於該
違背法令之具體事實，並具體敘述為從事法之續造、確保裁判之
一致性或其他所涉及之法律見解具有原則上重要性之理由，難認
其已合法表明上訴理由。依首揭說明，應認其上訴為不合法。
據上論結，本件上訴為不合法。依民事訴訟法第四百八十一條、
第四百四十四條第一項前段、第九十五條、第七十八條，裁定如
主文。
中    華    民    國  九十七  年    五    月   十五   日
                      最高法院民事第六庭
                          審判長法官  朱  建  男
                                法官  顏  南  全
                                法官  林  大  洋
                                法官  鄭  傑  夫
                                法官  蘇  清  恭
      本件正本證明與原本無異
                                      書  記  官
中    華    民    國  九十七  年    五    月  二十九  日
                                                      Ｑ


司法院資訊處製作；財團法人民間司法改革基金會備份。
